---
title: "Tema probabilitati si statistica"
author:
- name: Bianca Pascu
- name: Luiza Patroescu
date: "`r format(Sys.time(), '%d %B %Y')`"
output:
  word_document: default
  pdf_document: default
  html_document:
    highlight: pygments
---

```{r setup, include = FALSE}
knitr::opts_chunk$set(include = TRUE, echo = TRUE, message=FALSE)
options(warn = -1)
```
## **1. Problema 1** 

### 1) Generarea celor 1000 de realizari independente din fiecare repartitie si calculul mediei si variantei pt fiecare esantion.

#### Functiile mean() si var se folosesc pentru aflarea mediei, respectiv variantei.

# Normala
```{r}
N = rnorm(1000,500)
mean(N)
var(N)
```
# Poisson
```{r}
P = rpois(1000,500)
mean(P)
var(P)
```
# Exponentiala
```{r}
E = rexp(1000,10)
mean(E)
var(E)
```
# Bionomiala
```{r}
B = rbinom(1000, 10, 0.1)
mean(B)
var(B)
```

### 2), 3) Ilustrarea grafica a functiilor de masa/densitate ulitizand si a functiilor de repartitie pentru cele 5 seturi de parametrii diferiti

#### Functiile dbinom, dpois, dexp, dnorm genereaza densitatea/masa fiecarei repartitii.
#### Functiile pbinom, ppois, pexp, pnorm genereaza repartitiile corespunzatoare.
```{r}
# graficele normal
n1 = data.frame(fct_densitate=dnorm(0:30, 10, 2), fct_masa=pnorm(0:30, 10, 2))
n2 = data.frame(fct_densitate=dnorm(0:30, 0, 5), fct_masa=pnorm(0:30, 0, 5))
n3 = data.frame(fct_densitate=dnorm(0:30, 2, 11), fct_masa=pnorm(0:30, 2, 11))
n4 = data.frame(fct_densitate=dnorm(0:30, 10, 1), fct_masa=pnorm(0:30, 10, 1))
n5 = data.frame(fct_densitate=dnorm(0:30, 2, 15), fct_masa=pnorm(0:30, 2, 15))

plot(n1$fct_densitate, type="l",col="magenta", main="Normal fct_densitate")
lines(n2$fct_densitate,type="l",col="green")
lines(n3$fct_densitate,type="l",col="blue")
lines(n4$fct_densitate,type="l",col="darkmagenta")
lines(n5$fct_densitate,type="l",col="brown")
legend("topright",c("m=10, sd=2","m=0, sd=5","m=2, sd=11","m=10,sd=1", "m=2,sd=15"), col=c("magenta","green","blue","darkmagenta","brown"),pch=15)
grid()

```
```{r}
plot(n1$fct_masa,type="l",col="magenta", main="Normal fct_masa") 
lines(n2$fct_masa,type="l",col="green")
lines(n3$fct_masa,type="l",col="blue")
lines(n4$fct_masa,type="l",col="darkmagenta")
lines(n5$fct_masa,type="l",col="brown")
legend("bottomright",c("m=0, sd=1","m=0, sd=5","m=2, sd=11","m=10,sd=1", "m=2,sd=15"), col=c("magenta","green","blue","darkmagenta","brown"),pch=15)
grid()

```


```{r}
# graficele poisson
p1 = data.frame(fct_densitate=dpois(0:30, 0.1), fct_masa=ppois(0:30, 0.1))
p2 = data.frame(fct_densitate=dpois(0:30, 2), fct_masa=ppois(0:30, 2))
p3 = data.frame(fct_densitate=dpois(0:30, 5), fct_masa=ppois(0:30, 5))
p4 = data.frame(fct_densitate=dpois(0:30, 350), fct_masa=ppois(0:30, 350))
p5 = data.frame(fct_densitate=dpois(0:30, 0.02), fct_masa=ppois(0:30, 0.02))

plot(p1$fct_densitate, type="l",col="magenta", main="Poisson fct_densitate") 
lines(p2$fct_densitate,type="l",col="green")
lines(p3$fct_densitate,type="l",col="blue")
lines(p4$fct_densitate,type="l",col="darkmagenta")
lines(p5$fct_densitate,type="l",col="brown")
legend("topright",c("l=0.1","l=2","l=5","l=350", "l=0.02"), col=c("magenta","green","blue","darkmagenta","brown"),pch=15)
grid()

```
```{r}
plot(p1$fct_masa,type="l",col="magenta", main="Poisson fct_masa") 
lines(p2$fct_masa,type="l",col="green")
lines(p3$fct_masa,type="l",col="blue")
lines(p4$fct_masa,type="l",col="darkmagenta")
lines(p5$fct_masa,type="l",col="brown")
legend("bottomright",c("l=0.1","l=2","l=5","l=350", "l=0.02"), col=c("magenta","green","blue","darkmagenta","brown"),pch=15)
```

```{r}
# graficele exponential
e1 = data.frame(fct_densitate=dexp(0:30, 0.25), fct_masa=pexp(0:30, 0.25))
e2 = data.frame(fct_densitate=dexp(0:30, 0.75), fct_masa=pexp(0:30, 0.75))
e3 = data.frame(fct_densitate=dexp(0:30, 1), fct_masa=pexp(0:30, 1))
e4 = data.frame(fct_densitate=dexp(0:30, 5), fct_masa=pexp(0:30, 5))
e5 = data.frame(fct_densitate=dexp(0:30, 30), fct_masa=pexp(0:30, 30))

plot(e1$fct_densitate, type="l",col="magenta", main="Exponential fct_densitate")
lines(e2$fct_densitate,type="l",col="green")
lines(e3$fct_densitate,type="l",col="blue")
lines(e4$fct_densitate,type="l",col="darkmagenta")
lines(e5$fct_densitate,type="l",col="brown")
legend("topright",c("r=0.25","r=0.75","r=1","r=5", "r=30"), col=c("magenta","green","blue","darkmagenta","brown"),pch=15)
grid()

```
```{r}
plot(e1$fct_masa,type="l" ,col="magenta", main="Exponential fct_masa") 
lines(e2$fct_masa,type="l",col="green")
lines(e3$fct_masa,type="l",col="blue")
lines(e4$fct_masa,type="l",col="darkmagenta")
lines(e5$fct_masa,type="l",col="brown")
legend("bottomright",c("r=0.25","r=0.75","r=1","r=5", "r=30"), col=c("magenta","green","blue","darkmagenta","brown"),pch=15)
grid()

```

```{r}
# graficele binomial
b1 = data.frame(fct_densitate=dbinom(0:30, 30, 0.05), fct_masa=pbinom(0:30, 30, 0.05))
b2 = data.frame(fct_densitate=dbinom(0:30, 30, 0.1), fct_masa=pbinom(0:30, 30, 0.1))
b3 = data.frame(fct_densitate=dbinom(0:30, 30, 0.25), fct_masa=pbinom(0:30, 30, 0.25))
b4 = data.frame(fct_densitate=dbinom(0:30, 30, 0.5), fct_masa=pbinom(0:30, 30, 0.5))
b5 = data.frame(fct_densitate=dbinom(0:30, 30, 0.75), fct_masa=pbinom(0:30, 30, 0.75))

plot(b1$fct_densitate, type="l",col="magenta", main="Binomial fct_densitate")
lines(b2$fct_densitate,type="l",col="green")
lines(b3$fct_densitate,type="l",col="blue")
lines(b4$fct_densitate,type="l",col="darkmagenta")
lines(b5$fct_densitate,type="l",col="brown")
legend("topright",c("p=0.05","p=0.1","p=0.25","p=0.5", "p=0.75"), col=c("magenta","green","blue","darkmagenta","brown"),pch=15)
grid()
```
```{r}
plot(b1$fct_masa,type="l",col="magenta", main="Binomial fct_masa")
lines(b2$fct_masa,type="l",col="green")
lines(b3$fct_masa,type="l",col="blue")
lines(b4$fct_masa,type="l",col="darkmagenta")
lines(b5$fct_masa,type="l",col="brown")
legend("bottomright",c("p=0.05","p=0.1","p=0.25","p=0.5", "p=0.75"), col=c("magenta","green","blue","darkmagenta","brown"),pch=15)
grid()
```

### 4) Aproximarile functiilor de repartitie si de masa


```{r echo=FALSE}
matr <- matrix(numeric(10 * 6), ncol = 6,
               dimnames = list(
                 1:10,
                 c(
                   "K",
                   "Binomiala",
                   "Poisson",
                   "Normala",
                   "Normala Corectie",
                   "Camp-Paulson"
                  
                 )
               ))
```

```{r}


AppBp <- function(n, p) {
  x <- matrix(numeric(10 * 6), ncol = 6,
              dimnames = list(
                1:10,
                c(
                  "K",
                  "Binomiala",
                  "Poisson",
                  "Normala",
                  "Normala Corectie",
                  "Camp-Paulson"
                 
                )
              ))
  x[,1] <- 1:10
  for(k in 1:10){
    lambda <- n * p
    
    # binomiala
    x[, 2] <- pbinom(1:10, n, p)
    
    # poisson
    x[, 3] <- ppois(1:10, lambda)
    error <- max(abs(x[, 1] - x[, 2]))
    
    # normala corectie
    q = 1 - p
    y <-rnorm(n, n * p, sqrt(n * p * q)) # generare n v.a. normale de medie np
    z.cc <- ((k + 0.5) - n*p / sqrt(n*p*q))  # cu coeficient de corectie
    x[k, 5] <- pnorm(z.cc)
     
    # normala
    z.ncc <- (k - n*p / sqrt(n*p*q)) # fara coeficient de corectie
    x[k, 4] <- pnorm(z.ncc)
   
    # paulson
    a <- (1 / (9 * (n - k)))
    b <- 1 / (9 * (k + 1))
    r <- ((k + 1) * (1 - p) / (p * (n - k)))
    u <- 1 - a
    C <- (1 - b) * (r ^ (2 / 3))
    C <- C - u
    o <- a + b*(r ^ (2 / 3))
    C <- C / (sqrt(o))
    x[k, 6] <- pnorm( C)
  }

  list(x = as.data.frame(x),
       error = error,
       param = c(n, p, lambda))
  return (x)
}
```

#### Apeluri pt n = {25, 50, 100} si p = {0.05, 0.1}

```{r}

AppBp(25, 0.05)


AppBp(25,0.1)


AppBp(50,0.05)


AppBp(50,0.1)


AppBp(100,0.05)


AppBp(100,0.1)

```

### 5) Pentru fiecare n = {25, 50, 100} se ilustreaza erorile maximale absolute

```{r echo=FALSE}
matr <- matrix(numeric(10 * 9), ncol = 9,
               dimnames = list(
                 1:10,
                 c(
                   "Binomiala",
                   "Poisson",
                   "Normala",
                   "Normala Corectie",
                   "Camp-Paulson",
                   "Binom-Pois",
                   "Binom-Norm",
                   "Binom-NormC",
                   "Binom-Cam"
                 )
               ))
```

#### Se adauga in tabel cate o linie pentru eroarea maximala absoluta dintre repartitia binomiala si cele patru aproximari

```{r}


AppBp2 <- function(n, p) {
x<- matrix(numeric(10 * 9), ncol = 9,
               dimnames = list(
                 1:10,
                 c(
                   
                   "Binomiala",
                   "Poisson",
                   "Normala",
                   "Normala Corectie",
                   "Camp-Paulson",
                   "Binom-Pois",
                   "Binom-Norm",
                   "Binom-NormC",
                   "Binom-Cam"
                 )
               ))
  x[,1] <- 1:10
  for(k in 1:10){
    lambda <- n * p
    
    # binomiala
    x[, 2] <- pbinom(1:10, n, p)
    
    # poisson
    x[, 3] <- ppois(1:10, lambda)
    error <- max(abs(x[, 1] - x[, 2]))
    
    # normala corectie
    q = 1 - p
    y <-rnorm(n, n * p, sqrt(n * p * q)) # generare n v.a. normale de medie np
    z.cc <- ((k + 0.5) - n*p / sqrt(n*p*q))  # cu coeficient de corectie
    x[k, 5] <- pnorm(z.cc)
     
    # normala
    z.ncc <- (k - n*p / sqrt(n*p*q)) # fara coeficient de corectie
    x[k, 4] <- pnorm(z.ncc)
   
    # paulson
    a <- (1 / (9 * (n - k)))
    b <- 1 / (9 * (k + 1))
    r <- ((k + 1) * (1 - p) / (p * (n - k)))
    u <- 1 - a
    C <- (1 - b) * (r ^ (2 / 3))
    C <- C - u
    o <- a + b*(r ^ (2 / 3))
    C <- C / (sqrt(o))
    x[k, 6] <- pnorm( C)
  }
  x[,6] <- max(abs((x[,1]-x[,2])))
  x[,7] <- max(abs((x[,1]-x[,3])))
  x[,8] <- max(abs((x[,1]-x[,4])))
  x[,9] <- max(abs((x[,1]-x[,5])))
  list(x = as.data.frame(x),
       error = error,
       param = c(n, p, lambda))
  return (x)
}
```

# n= 25

```{r}

n<-25
p<-0.01

y <- matrix(nrow=10, ncol=4)  
for (i in 1:4) y[,i] <- matr[,i+6-1]
plot(x=0,y=0.2,main="n = 25",xlab="x" ,lty=2,ylab="y",ylim=c(0,1),xlim=c(0,0.5))

while(p<=0.5)
{
  x<-c(p,p,p,p,p,p,p,p,p,p)
  matr<-AppBp2(n,p)
  y <- matrix(nrow=10, ncol=4)  
  for (i in 1:4) y[,i] <- matr[,i+6-1]
  
  lines(x=x, y=y[,1], col='green',lwd=2,type="o")
  lines(x=x, y=y[,2], col='red',lwd=2,type="o")
  lines(x=x,y=y[,3], col='blue',lwd=2,type="o")
  lines(x=x, y=y[,4], col='pink',lwd=2,type="o")
  p<-p+0.01

}

legend("topright", legend=c("Poisson", "Normala","Normala Corectie","Camp Paulson"),
       col=c("green","red", "blue","pink"), lty=1:3, cex=0.8  ,title="Line types", text.font=4, bg='transparent')
grid()
```

# n= 50 

```{r}

n<-50
p<-0.01

y <- matrix(nrow=10, ncol=4)  
for (i in 1:4) y[,i] <- matr[,i+6-1]
plot(x=0,y=0, main="n = 50", xlab="x", ylab="y",ylim=c(0,1),xlim=c(0,0.5))
while(p<=0.5)
{
  x<-c(p,p,p,p,p,p,p,p,p,p)
  matr<-AppBp2(n,p)
  y <- matrix(nrow=10, ncol=4)  
  for (i in 1:4) y[,i] <- matr[,i+6-1]
  lines(x=x, y=y[,1], col='red',type="l",lwd=10)
  lines(x=x, y=y[,2], col='green',type="l",lwd=10)
  
  lines(x=x,y=y[,3], col='blue',type="l",lwd=10)
  
  lines(x=x, y=y[,4], col='pink',type="l",lwd=10)
  
  p<-p+0.01
  
  
}

legend("topright", legend=c("Poisson", "Normala","Normala Corectie","Camp Paulson"),
       col=c("green","red", "blue","pink"), lty=1:3, cex=0.8  ,title="Line types", text.font=4, bg='transparent')
grid()

```


# n= 100

```{r}

n<-100
p<-0

y <- matrix(nrow=10, ncol=4)  
for (i in 1:4) y[,i] <- matr[,i+6-1]
plot(x=0,y=0.2,main="n = 100",xlab="x" ,lty=2,ylab="y",ylim=c(0,1),xlim=c(0,0.5))

while(p<=0.5)
{
  x<-c(p,p,p,p,p,p,p,p,p,p)
  matr<-AppBp2(n,p)
  y <- matrix(nrow=10, ncol=4)  
  for (i in 1:4) y[,i] <- matr[,i+6-1]
  lines(x=x, y=y[,1], col='green',lwd=2,type="o")
  lines(x=x, y=y[,2], col='red',lwd=2,type="o")
  lines(x=x,y=y[,3], col='blue',lwd=2,type="o")
  lines(x=x, y=y[,4], col='pink',lwd=2,type="o")
  p<-p+0.01
  
}

legend("topright", legend=c("Poisson", "Normala","Normala Corectie","Camp Paulson"),
       col=c("green","red", "blue","pink"), lty=1:3, cex=0.8  ,title="Line types", text.font=4, bg='transparent')
grid()

```


## **2. Problema 2** 
#### Se vor folosi urmatoarele librarii
```{r}
library(pracma)
library(data.table)
```

### a) Construirea functiei Gamma

##### *Parametri*
* **value** = valoarea pentru care se doreste calcularea functiei Gamma

##### *Returneaza*
* valoarea integralei Gamma, calculata dupa formula specificata in enunt

```{r}
fgam <- function(value)
{
  if (value == 1)
    return(1)
  
  if (value == 1 / 2)
    return(sqrt(pi))
  
  if (value %% 1 == 0 && value > 0)
    return(factorial(value - 1))
    
  if (value > 1)
    return((value - 1) * fgam(value - 1))
  
  else
    if (value < 1) {
      integrand <- function(x, A) {
        x ^ (A - 1) * exp(1) ^ (-x)
      }
      
      integrate_val <-
        integrate(integrand, lower = 0, upper = 100, A = value)
      return(integrate_val$value)
    }
}
```

##### **Exemplu:** Aplicarea functiei Gamma pe un numar intreg, respectiv pe unul rational

```{r}
fgam(7)
fgam(3.9)
```



### b) Construirea functiei Beta

##### *Parametri*
* **a, b** = doua valori numerice

##### *Returneaza*
* valoarea integralei Beta, calculata dupa formula specificata in enunt

```{r}
fbet <- function (a, b)
{
  if (a + b == 1 && a > 0 && b > 0)
    return((pi / sin(a * pi)))
  
  return(fgam(a) * fgam(b) / fgam(a + b))
}
```

##### **Exemplu:** Aplicarea functiei Beta pe doua numere pozitive a caror suma este egala cu 1, respectiv pe alte doua numere oarecare

```{r}
fbet(0.35, 0.65)
fbet(13, 8)
```

### c) Calculul probabilitatilor

#### Functia de densitate pentru repartitia Gamma

```{r}
F_Gamma <- function(x, a, b)
{
  if (x > 0 && a > 0 && b > 0) {
    fct <- ((1 * x ^ (a - 1) * exp(1) ^ (-x / b)) / (b ^ a * fgam(a)))
    return(fct)
  }
  else {
    print("Parametrii trebuie sa fie pozitivi!")
    return(0)
  }
}
```

#### Functia de densitate pentru repartitia Beta

```{r results='hide', message=FALSE, warning=FALSE}
F_Beta <- function(x, a, b)
{
  if (x > 0 && x < 1 && a > 0 && b > 0) {
    fct1 <- ((1 * x ^ (a - 1) * (1 - x) ^ (b - 1)) / fbet(a, b))
    return(fct1)
  }
  else
  {
    # print("Parametrul x nu este intre 0 si 1")
    return(0)
  }
}
```

#### Rezolvarea celor 9 subpuncte prin functii separate

##### *Parametri*
* **val1, val2** = valorile corespunzatoare parametrilor a si b folositi pentru repartitiile Gamma si Beta

##### *Returneaza*
* rezultatul probabilitatii specificate in enunt, pentru o repartitie cu parametri setati anterior

```{r}
fprob1 <- function(val1, val2) {
  
  # X < 3
  
  fprobgamma1 <- function(val1, val2)
  {
    return((integrate(
      F_Gamma,
      lower = 0,
      upper = 3,
      a = val1,
      b = val2
    ))$value)
  }
  
  return(fprobgamma1(val1, val2))
}
```

```{r}
fprob1(2, 5)
fprob1(5, 7)
fprob1(1, 2)
```

```{r}
fprob2 <- function(val1, val2) {
  
  # 2 < X < 5
  
  fprobgamma2 <- function(val1, val2)
  {
    return((integrate(
      F_Gamma,
      lower = 2,
      upper = 5,
      a = val1,
      b = val2
    ))$value)
  }
  
  return(fprobgamma2(val1, val2))
}
```

```{r}
fprob2(2, 5)
fprob2(5, 7)
fprob2(1, 2)
```

```{r}
fprob3 <- function(val1, val2)
{
  fprobgamma3 <- function(val1, val2)
  {
    # 3 < X < 5
    
    a <- (integrate(
      F_Gamma,
      lower = 3,
      upper = 4,
      a = val1,
      b = val2
    )$value)
    
    # X > 2
    
    b <- (integrate(
      F_Gamma,
      lower = 2,
      upper = Inf,
      a = val1,
      b = val2
    )$value)
    return(a / b)
  }
  
  return(fprobgamma3(val1, val2))
}
```

```{r}
fprob3(2, 5)
fprob3(5, 7)
fprob3(1, 2)
```

```{r}
fprob4 <- function(val1, val2) {
  
  # Y > 2
  
  fprobbeta4 <- function(val1, val2)
  {
    return((integrate(
      Vectorize(F_Beta),
      lower = 2,
      upper = Inf,
      a = val1,
      b = val2
    ))$value)
  }
  return(fprobbeta4(val1, val2))
}
```

```{r}
fprob4(2, 5)
fprob4(5, 7)
fprob4(1, 2)
```

```{r}

fprob5 <- function(val1, val2) {
  
  # 4 < X < 6
  
  fprobgamma5 <- function(val1, val2)
  {
    return((integrate(
      F_Gamma,
      lower = 4,
      upper = 6,
      a = val1,
      b = val2
    ))$value)
  }
  return(fprobgamma5(val1, val2))
}
```

```{r}
fprob5(2, 5)
fprob5(5, 7)
fprob5(1, 2)
```

```{r}
fprob6 <- function(val1, val2) {
  fprobgamma6 <- function(val1, val2)
  {
    
    # 0 < X < 1
    
    a <- (integrate(
      F_Gamma,
      lower = 0,
      upper = 1,
      a = val1,
      b = val2
    )$value)
    
    # X < 7
    
    b <- (integrate(
      F_Gamma,
      lower = 0,
      upper = 7,
      a = val1,
      b = val2
    )$value)
    return(a / b)
  }
  
  return(fprobgamma6(val1, val2))
}
```

```{r}
fprob6(2, 5)
fprob6(5, 7)
fprob6(1, 2)
```

```{r}

fprob7 <- function(val1, val2) {
  
  # X + Y < 5
  
  f_suma_gamma_beta <- Vectorize(function(z) {
    return(integral(function(x) {
      (((z - x) ^ (val1 - 1) * exp(-(z - x) / val2)) / ((val2 ^ val1) * fgam(val1))) *
        (((x) ^ (val1 - 1) * (1 - (x)) ^ (val2 - 1)) / fbet(val1, val2))
    }, 0, 1))
  })
  
  return(integrate(f_suma_gamma_beta, 0, 5)$value)
  
}
```

```{r}
fprob7(2, 5)
fprob7(5, 7)
fprob7(1, 2)
```

```{r}

fprob8 <- function(val1, val2) {
  
  # X - Y > 0.5
  
  f_dif_gamma_beta <- Vectorize(function(z) {
    return(integral(function(x) {
      (((z + x) ^ (val1 - 1) * exp(-(z + x) / val2)) / ((val2 ^ val1) * fgam(val1))) *
        (((x) ^ (val1 - 1) * (1 - (x)) ^ (val2 - 1)) / fbet(val1, val2))
    }, 0, 1))
  })
  
  return(integrate(f_dif_gamma_beta, 0.5, Inf)$value)
  
}
```

```{r}
fprob8(2, 5)
fprob8(5, 7)
fprob8(1, 2)
```

```{r}

fprob9 <- function(val1, val2)
{
  
  # x + Y > 3
  
  f_1 <- Vectorize(function(z) {
    return(integral(function(x) {
      (((z - x) ^ (val1 - 1) * exp(-(z - x) / val2)) / ((val2 ^ val1) * fgam(val1))) *
        (((x) ^ (val1 - 1) * (1 - (x)) ^ (val2 - 1)) / fbet(val1, val2))
    }, 0, 1))
  })
  
  # X - Y > 0.5
  
  f_2 <- Vectorize(function(z) {
    return(integral(function(x) {
      (((z + x) ^ (val1 - 1) * exp(-(z + x) / val2)) / ((val2 ^ val1) * fgam(val1))) *
        (((x) ^ (val1 - 1) * (1 - (x)) ^ (val2 - 1)) / fbet(val1, val2))
    }, 0, 1))
    
  })
  
  return((integral(f_2, 0.5, Inf)) * (integral(f_1, 3, Inf)))
  
}

```

```{r}
fprob9(2, 5)
fprob9(5, 7)
fprob9(1, 2)
```

### d) Acelasi enunt ca la punctul anterior, dar folosind functiile de sistem pentru Gama si Beta

```{r}
F_Gamma_sistem <- function(x, a, b)
{
  return(dgamma(x, shape = a, scale = b))
}

F_Beta_sistem <- function(x, a, b)
{
  return(dbeta(x, shape1 = a, shape2 = b))
}
```

##### *Parametri*
* **val1, val2** = valorile corespunzatoare parametrilor a si b folositi pentru repartitiile Gamma si Beta (folosind functii din sistem)

##### *Returneaza*
* rezultatul probabilitatii specificate in enunt, pentru o repartitie cu parametri setati anterior

```{r}
fprob1_sistem <- function(val1, val2) {
  
  # X < 3
  
  fprobgamma1 <- function(val1, val2)
  {
    return((
      integrate(
        F_Gamma_sistem,
        lower = 0,
        upper = 3,
        a = val1,
        b = val2
      )
    )$value)
  }
  
  return(fprobgamma1(val1, val2))
}
```

```{r}
  fprob1_sistem(2, 5)
  fprob1_sistem(5, 7)
  fprob1_sistem(1, 2)
```

```{r}
fprob2_sistem <- function(val1, val2) {
  
  # 2 < X < 5
  fprobgamma2 <- function(val1, val2)
  {
    return((
      integrate(
        F_Gamma_sistem,
        lower = 2,
        upper = 5,
        a = val1,
        b = val2
      )
    )$value)
  }
  
  return(fprobgamma2(val1, val2))
}
```

```{r}
  fprob2_sistem(2, 5)
  fprob2_sistem(5, 7)
  fprob2_sistem(1, 2)
```

```{r}

fprob3_sistem <- function(val1, val2)
{
  fprobgamma3 <- function(val1, val2)
  {
 
   # 3 < X < 5
    
    a <- (integrate(
      F_Gamma_sistem,
      lower = 3,
      upper = 4,
      a = val1,
      b = val2
    )$value)
    
    # X > 2
    
    b <- (integrate(
      F_Gamma_sistem,
      lower = 2,
      upper = Inf,
      a = val1,
      b = val2
    )$value)
    return(a / b)
  }
  
  return(fprobgamma3(val1, val2))
}
```

```{r}
  fprob3_sistem(2, 5)
  fprob3_sistem(5, 7)
  fprob3_sistem(1, 2)
```

```{r}

fprob4_sistem <- function(val1, val2) {
  fprobbeta4 <- function(val1, val2)
  {
  
    # Y > 2
    
    return(integrate(
      F_Beta_sistem,
      lower = 2,
      upper = Inf,
      a = val1,
      b = val2
    )$value)
  }
  
  return(fprobbeta4(val1, val2))
}
```

```{r}
  fprob4_sistem(2, 5)
  fprob4_sistem(5, 7)
  fprob4_sistem(1, 2)
```

```{r}

fprob5_sistem <- function(val1, val2) {
  fprobgamma5 <- function(val1, val2)
  {
    
    # 4 < X < 6
    
    return((
      integrate(
        F_Gamma_sistem,
        lower = 4,
        upper = 6,
        a = val1,
        b = val2
      )
    )$value)
  }
  
  return(fprobgamma5(val1, val2))
}
```

```{r}
  fprob5_sistem(2, 5)
  fprob5_sistem(5, 7)
  fprob5_sistem(1, 2)
```

```{r}

fprob6_sistem <- function(val1, val2) {
  fprobgamma6 <- function(val1, val2)
  {
    
    # 0 < X < 1
    
    a <- (integrate(
      F_Gamma_sistem,
      lower = 0,
      upper = 1,
      a = val1,
      b = val2
    )$value)
    
    # X < 7
    
    b <- (integrate(
      F_Gamma_sistem,
      lower = 0,
      upper = 7,
      a = val1,
      b = val2
    )$value)
    return(a / b)
  }
  
  return(fprobgamma6(val1, val2))
}
```

```{r}
  fprob6_sistem(2, 5)
  fprob6_sistem(5, 7)
  fprob6_sistem(1, 2)
```

```{r}

fprob7_sistem <- function(val1, val2) {
  
  # X + Y < 5
  
  f_suma_gamma_beta <- Vectorize(function(z) {
    return(integral(function(x) {
      F_Gamma_sistem((z - x), val1, val2) * F_Beta_sistem(x, val1, val2)
    }, 0, 1))
  })
  
  return(integrate(f_suma_gamma_beta, 0, 5)$value)
}
```

```{r}
  fprob7_sistem(2, 5)
  fprob7_sistem(5, 7)
  fprob7_sistem(1, 2)
```

```{r}

fprob8_sistem <- function(val1, val2) {
  
  # X - Y > 0.5
  
  f_dif_gamma_beta <- Vectorize(function(z) {
    return(integral(function(x) {
      F_Gamma_sistem((z + x), val1, val2) * F_Beta_sistem(x, val1, val2)
    }, 0, 1))
  })
  
  return(integrate(f_dif_gamma_beta, 0.5, Inf)$value)
  
}
```

```{r}
  fprob8_sistem(2, 5)
  fprob8_sistem(5, 7)
  fprob8_sistem(1, 2)
```

```{r}

fprob9_sistem <- function(val1, val2) {
  
  # x + Y > 3
  
  f_1 <- Vectorize(function(z) {
    return(integral(function(x) {
      F_Gamma_sistem((z - x), val1, val2) * F_Beta_sistem(x, val1, val2)
    }, 0, 1))
  })
  
  # x - Y > 3
  
  f_2 <- Vectorize(function(z) {
    return(integral(function(x) {
      F_Gamma_sistem((z + x), val1, val2) * F_Beta_sistem(x, val1, val2)
    }, 0, 1))
  })
  
  return(integral(f_2, 0.5, Inf) * integral(f_1, 3, Inf))
}
```

```{r}
  fprob9_sistem(2, 5)
  fprob9_sistem(5, 7)
  fprob9_sistem(1, 2)
```

##### Pentru a pune datele in tabel, le salvam intai in vectori
```{r}
sistem1 <- c(
  fprob1_sistem(2, 5),
  fprob2_sistem(2, 5),
  fprob3_sistem(2, 5),
  fprob4_sistem(2, 5),
  fprob5_sistem(2, 5),
  fprob6_sistem(2, 5),
  fprob7_sistem(2, 5),
  fprob8_sistem(2, 5),
  fprob9_sistem(2, 5)
  
)

implem1 <- c(
  fprob1(2, 5),
  fprob2(2, 5),
  fprob3(2, 5),
  fprob4(2, 5),
  fprob5(2, 5),
  fprob6(2, 5),
  fprob7(2, 5),
  fprob8(2, 5),
  fprob9(2, 5)
)

sistem2 <- c(
  fprob1_sistem(5, 7),
  fprob2_sistem(5, 7),
  fprob3_sistem(5, 7),
  fprob4_sistem(5, 7),
  fprob5_sistem(5, 7),
  fprob6_sistem(5, 7),
  fprob7_sistem(5, 7),
  fprob8_sistem(5, 7),
  fprob9_sistem(5, 7)
  
)

implem2 <- c(
  fprob1(5, 7),
  fprob2(5, 7),
  fprob3(5, 7),
  fprob4(5, 7),
  fprob5(5, 7),
  fprob6(5, 7),
  fprob7(5, 7),
  fprob8(5, 7),
  fprob9(5, 7)
)

sistem3 <- c(
  fprob1_sistem(1, 2),
  fprob2_sistem(1, 2),
  fprob3_sistem(1, 2),
  fprob4_sistem(1, 2),
  fprob5_sistem(1, 2),
  fprob6_sistem(1, 2),
  fprob7_sistem(1, 2),
  fprob8_sistem(1, 2),
  fprob9_sistem(1, 2)
)

implem3 <- c(
  fprob1(1, 2),
  fprob2(1, 2),
  fprob3(1, 2),
  fprob4(1, 2),
  fprob5(1, 2),
  fprob6(1, 2),
  fprob7(1, 2),
  fprob8(1, 2),
  fprob9(1, 2)
)
```

#### Valorile pentru a si b pastrate in tabel

```{r}
a_vector1 <- c()
a_vector1[1:9] <- 2
b_vector1 <- c()
b_vector1[1:9] <- 9
a_vector2 <- c()
a_vector2[1:9] <- 5
b_vector2 <- c()
b_vector2[1:9] <- 7
a_vector3 <- c()
a_vector3[1:9] <- 1
b_vector3 <- c()
b_vector3[1:9] <- 2
```

#### Crearea efectiva a tabelului
```{r}
DT = data.table(
  a = c(a_vector1, a_vector2, a_vector3),
  b = c(b_vector1, b_vector2, b_vector3),
  
  My_Values = c(implem1, implem2, implem3),
  System_Values = c(sistem1, sistem2, sistem3)
)
DT
```





## **3. Problema 3**

### a) Construirea functiei Gamma

##### *Parametri*
* **n** = numarul de ... pentru variabila X
* **m** = numarul de ... pentru variabila Y

##### *Returneaza*
* o matrice de dimensiuni (n + 2) x (m + 2), reprezentand repartitia comuna pentru X si Y (generate aleator), cu goluri pe diagonala principala


```{r}
frepcomgen <- function(n, m)
{
  # se genereaza doua variabile aleatoare discrete x si y 
  # si repartitiile lor 
  x <- sample(-2:10, n)
  x_norm = x / sum(x)
  y <- sample(-2:10, m)
  y_norm = y / sum(y)
  
  A <- matrix(nrow = n + 2, ncol = m + 2)
  
  #pe prima linie se gasesc valorile lui x
  for (i in 2:(m + 1))
    A[1, i] <- y[i - 1]
  #pe prima coloana se gaasesc valorile lui y
  for (j in 2:(n + 1))
    A[j, 1] <- x[j - 1]
  
  #generam tabelul cu repartitia comuna a v.a. x si y 
  #intr-o forma in care sa poata sa fie calculate
  
  for (i in 2:(n + 1))
  {
    suma_l <- 0
    for (j in 2:(m + 1))
    {
      suma_l <- suma_l + x_norm[i - 1] * y_norm[j - 1]
      if (i != j)
      {
        A[i, j] <- x_norm[i - 1] * y_norm[j - 1]
      }
      else
      #lasam goluri pe positiile in care i este egal cu j
        A[i, j] <- 0
      
    }
    # pe ultima coloana se gasesc probabilitatile valorilor din x
    A[i, m + 2] <- suma_l
  }
  
  
  for (j in 2:(m + 1))
  {
    suma_c <- 0
    for (i in 2:(n + 1))
    {
      suma_c <- suma_c +  x_norm[i - 1] * y_norm[j - 1]
    }
    # pe ultima linie se gasesc probabilitatile valorilor din y
    A[n + 2, j] <- suma_c
  }
  
  suma <- 0
  for (i in 2:(n + 1))
    suma <- suma + A[i, m + 2]
  A[n + 2, m + 2] <- suma
  return(A)
}
```



```{r}
A <- frepcomgen(5, 4)
A
```

### b) Umplerea de "goluri" in matrice

##### *Parametri*
* **A** = o matrice reprezentand repartitia comuna, avand anumite valori lipsa

##### *Returneaza*
* matricea, avand golurile umplute cu valori corespunzatoare

```{r}
fcomplrepcom <- function(A) {
  n <- nrow(A)
  m <- ncol(A)
  min <- min(n,m)
  # se calculeaza suma pe linii si se scade din probabilitatea
  # totala a liniei
  for (i in 2:(m - 1))
  {
    suma_l <- 0
    for (j in 2:(min - 1))
    {
      if (i != j) {
        suma_l <- suma_l + A[i, j]
      }
    }
    
    A[i, i] <-  A[i, ncol(A)] - suma_l
  }
  
  return(A)
}
```

```{r}
A_complet <- fcomplrepcom(A)
A_complet
```


### c) Efectuarea unor calcule

### Calculul covariantei: Cov(3X, 4Y)

##### *Parametri*
* **A** = o matrice reprezentand repartitia comuna

##### *Returneaza*
* covarianta pentru 3X si 4Y, rezultata din matrice

```{r}
covariance <- function(A) {
  sum <- 0
  # calculam E[xy]
  for (i in 2:(nrow(A) - 1)) {
    for (j in 2:(ncol(A) - 1)) {
      sum <- sum + A[i, j] * A[1, j] * A[i, 1]
    }
  }
  # calculam E[y]
  suma_y <- 0
  for (j in 2:(ncol(A) - 1)) {
    suma_y <- suma_y + A[1, j] * A[(nrow(A)), j]
    
  }
  # calculam E[x]
  suma_x <- 0
  for (i in 2:(nrow(A) - 1)) {
    suma_x <- suma_x + A[i, 1] * A[i, (ncol(A))]
    
  }
  # calculam cov(3x,4y)
  cov <- 12 * (sum - (suma_x * suma_y))
  
  return(cov)
}
```

```{r}
c <- covariance(A_complet)
c
```

### Calculul probabilitatii P(0 < X < 5|Y > 4)

##### *Parametri*
* **A** = o matrice reprezentand repartitia comuna

##### *Returneaza*
* rezultatul probabilitatii P(0 < X < 5|Y > 4), rezultand din matrice

```{r}
prob1 <- function(A)
{
  # calculam P(0 < X < 5 | Y > 4)
  suma1 <- 0
  suma2 <- 0
  for (i in 2:(nrow(A) - 1)) {
    for (j in 2:(ncol(A) - 1)) {
      if (A[i, 1] > 0 && A[i, 1] < 5) {
        suma1 <- suma1 + A[i, j]
      }
      if (A[1, j] > 4) {
        suma2 <- suma2 + A[i, j]
      }
    }
  }
  return(suma1 / suma2)
}
```

```{r}
pb1 <- prob1(A_complet)
pb1
```

### Calculul probabilitatii P(X > 3, Y < 7)

##### *Parametri*
* **A** = o matrice reprezentand repartitia comuna

##### *Returneaza*
* rezultatul probabilitatii P(X > 3, Y < 7), rezultand din matrice

```{r}
prob2 <- function(A)
{
  # calculam P(X > 3, Y < 7)
  suma <- 0
  for (i in 2:(nrow(A) - 1)) {
    for (j in 2:(ncol(A) - 1)) {
      if (A[i, 1] > 3 && A[1, j] < 7) {
        suma <- suma + A[i, j]
      }
    }
  }
  return(suma)
}
```

```{r}
pb2 <- prob2(A_complet)
pb2
```

### d) Verificarea independentei si a corelatiei

### Verificarea independentei

##### *Parametri*
* **A** = o matrice reprezentand repartitia comuna

##### *Returneaza*
* un mesaj specificand daca variabilele X si Y sunt independente sau nu

```{r}
fverind <- function(A)
{
  ok <- 0
  
  for (i in 2:(nrow(A) - 1)) {
    for (j in 2:(ncol(A) - 1)) {
      if (A[i, j] == A[i, ncol(A)] * A[nrow(A), j])
        ok <- 1
      else
        ok <- 0
      
    }
  }
  if (ok == 1)
  {
    return("sunt independente")
  }
  else
  {
    return("nu sunt independente")
  }
}
```

```{r}
fverind(A)
```

### Verificarea corelatiei

##### *Parametri*
* **A** = o matrice reprezentand repartitia comuna

##### *Returneaza*
* un mesaj specificand daca variabilele X si Y sunt corelate sau nu

```{r}
fvernecor <-  function(A)
{
  
  # calculam E[xy]
  
  sum <- 0
  for (i in 2:(nrow(A) - 1)) {
    for (j in 2:(ncol(A) - 1)) {
      sum <- sum + A[i, j] * A[1, j] * A[i, 1]
    }
  }
  
  # E[x], E[y]
  
  suma_y <- 0
  for (j in 2:(ncol(A) - 1)) {
    suma_y <- suma_y + A[1, j] * A[(nrow(A)), j]
    
    
  }
  suma_x <- 0
  for (i in 2:(nrow(A) - 1)) {
    suma_x <- suma_x + A[i, 1] * A[i, (ncol(A))]
  }
  # folosim formula E[xy]= E[x]E[y]
  if (sum == suma_x * suma_y)
  {
    return("nu sunt corelate")
  }
  
  else
    return("sunt corelate")
}
```

```{r}
fvernecor(A)
```